最高法院刑事判決　　　　　　　　　　111年度台上字第539號
上　訴　人　王衫侯（原名王釋瑩）　
選任辯護人　楊一帆律師
上列上訴人因違反槍砲彈藥刀械管制條例案件，不服臺灣高等法
院中華民國110年8月25日第二審判決（110年度上訴字第176號，
起訴案號：臺灣桃園地方檢察署108年度偵字第30314號），提起
上訴，本院判決如下：
    主  文
上訴駁回。
    理  由
按刑事訴訟法第377 條規定，上訴於第三審法院，非以判決違
  背法令為理由，不得為之。是提起第三審上訴，應以原判決違
  背法令為理由，係屬法定要件。如果上訴理由書狀並未依據卷
  內訴訟資料，具體指摘原判決不適用何種法則或如何適用不當
  ，或所指摘原判決違法情事，顯與法律規定得為第三審上訴理
  由之違法情形，不相適合時，均應認其上訴為違背法律上之程
  式，予以駁回。
本件原審審理結果，認為上訴人王衫侯（原名王釋瑩）有如原
  判決所引第一審判決事實欄所載之與魏有禾（業經原審判處罪
  刑確定）共同持有具殺傷力之改造手槍2 支，及非制式子彈18
  顆等犯行明確，因而維持第一審關於依想像競合犯之規定，從
  一重論上訴人以民國109年6月10日修正，同年月12日施行前槍
  砲彈藥刀械管制條例第8條第4項之共同非法持有可發射子彈具
  有殺傷力之槍枝罪刑，暨相關沒收之判決，駁回上訴人在第二
  審之上訴。已詳敘其認定犯罪事實所憑之證據及理由。
上訴意旨略以：上訴人於偵審自白犯罪，並供述槍、彈來源為
  綽號「小龍」之人，偵查機關亦已發動偵查，雖尚未查獲，但
  參酌槍砲彈藥刀械管制條例第18條第4 項規定之立法目的，及
  原審108 年度上更一字第39號判決，本件應有上開減刑規定之
  適用。另其是為協助魏有禾脫離經濟困境，而為本案犯行，且
  未曾持本案槍、彈犯案，犯後亦坦承犯行，態度良好，相較於
  實務上諸多適用刑法第59條酌減其刑之判決，其更應依該條規
  定酌減其刑云云。
惟查：
㈠槍砲彈藥刀械管制條例第18條第4 項前段規定：「犯本條例之
  罪，於偵查或審判中自白，並供述全部槍砲、彈藥、刀械之來
  源及去向，因而查獲或因而防止重大危害治安事件之發生者，
  減輕或免除其刑。」其立法本旨，係在鼓勵犯上開條例之罪者
  自白，如依其自白進而查獲該槍彈、刀械的來源供給者及所持
  有的槍彈、刀械去向，或因而防止重大危害治安事件的發生時
  ，既能及早破獲相關犯罪人員，並免該槍彈、刀械續遭持為犯
  罪所用，足以消弭犯罪於未然，乃予寬遇，以啟自新。反之，
  犯該條例之罪者，雖於偵查或審判中自白，但若並未因而查獲
  該槍砲、彈藥、刀械的來源及去向，追究相關之犯罪人員，或
  因而防止重大危害治安事件之發生，自不符合該條項減免其刑
  之要件。原判決已敘明上訴人雖於偵審中自白，並供述本案槍
  、彈來源為「小龍」，惟據證人林煜順（警員）之證詞、內政
  部警政署函文暨偵查報告，可徵經警調閱監視器，顯示「小龍
  」所駕駛自小客車之行車軌跡落在監視器盲區，無法查得其行
  車動向，另該車登記為金門縣某公司所有，而其負責人不明，
  因而無法查獲「小龍」究為何人。再經追查上訴人所持用行動
  電話通聯紀錄中可疑為本案槍、彈來源之「龍哥」鄭嘉榮、「
  樹林海豹」許文禮，亦未能掌握其等行蹤及犯罪事證，故而無
  法向上溯源等情。是本案並未因上訴人之供述，因而查獲或因
  而防止重大危害治安事件發生之情形，自無槍砲彈藥刀械管制
  條例第18條第4 項減免其刑規定之適用等旨，核無違法可言。
  至上訴意旨所執之108 年度上更一字第39號判決，乃已依被告
  之供述，得以查獲其槍、彈之提供者，與本件上訴人僅供述「
  小龍」，並未明確提供其年籍及住所等確實可資查證之方法，
  且檢警亦未能據此查獲「小龍」真實身分之情形，迥不相同，
  自難比附援引。從而，上訴意旨此部分所指，尚難憑為適法之
  第三審上訴理由。
㈡刑法第59條之酌量減輕其刑，必於犯罪之情狀，在客觀上足以
  引起一般同情，認為即予宣告法定最低度刑期，猶嫌過重者，
  始有其適用。而依上訴人之犯罪情狀，難認有何顯可憫恕之情
  形。原審未適用刑法第59條規定酌減其刑，亦無判決不適用法
  則之違法可言。至上訴意旨所提其他裁判之適用刑法第59條酌
  減其刑規定之情形，乃各法院就個案所為酌減與否裁量權之行
  使，自不得比附援引，遽指本件未適用該規定為違法。上訴意
  旨徒憑己見，就原判決量刑職權之適法行使，任意指摘，亦與
  法律規定得為第三審上訴理由之違法情形，不相適合。
㈢綜據上述，本件上訴不合法律上之程式，應予駁回。
據上論結，應依刑事訴訟法第395條前段，判決如主文。
中    華    民    國   111    年    2     月    24    日
                  刑事第三庭審判長法  官  徐  昌  錦  
                                  法  官  林  恆  吉  
                                  法  官  周  政  達  
                                  法  官  林  海  祥  
                                  法  官  江  翠  萍  
本件正本證明與原本無異
                                  書記官
中    華    民    國   111    年    3     月    2     日